臺灣臺北地方法院民事裁定
111年度聲字第587號
聲  請  人  財團法人法律扶助基金會

法定代理人  陳碧玉  
代  理  人  張哲豪  
上列當事人間聲請代墊分擔金准予強制執行事件，本院裁定如下
：
    主  文
相對人應給付聲請人之酬金及必要費用新臺幣陸仟陸佰陸拾陸元
（法律扶助案件申請編號0000000-A-035），准予強制執行。
    理  由
一、本件聲請意旨略以：相對人因刑事妨害性自主案件，於民國
    111年5月11日向聲請人臺北分會申請法律扶助，為相對人於
　　刑事偵查中辯護，經審查委員會審查後，作成部份扶助之審
    查決定，核定扶助比例為2/3，相對人應負擔因扶助案件所
    支出之訴訟及律師費用（下稱分擔金）為新臺幣（下同）6,
    666元之分擔金。嗣相對人向聲請人申請代墊分擔金，經聲
    請人同意並指派律師協助相對人。前開刑事案件終結後，經
    聲請人通知相對人繳納，相對人收受後置之不理。爰依法律
    扶助法第35條規定聲請強制執行等語。
二、按分會准許法律扶助時，應視受扶助人之資力，決定為全部
    或部分扶助，分會准許部分扶助時，應決定受扶助人應分擔
    酬金及必要費用之比例，受扶助人就其應分擔之酬金及必要
    費用未能及時給付者，得向分會申請墊付；受扶助人之全部
    或部分扶助、應分擔之酬金及必要費用之審查辦法，由基金
    會定之；受扶助人應依分會書面通知之期限及額度，給付應
    分擔之酬金及必要費用或回饋金；受扶助人不依第20條第4
    項、第21條第3項或第33條第1項返還酬金及必要費用，未提
    出覆議或提出覆議經駁回者，基金會或分會除認強制執行無
    實益外，得提出相關證明文件，聲請法院裁定強制執行；於
    聲請法院強制執行時，免徵執行費，法律扶助法第31條第1
    項至第4項、第33條第1項、第35條第1項分別定有明文。次
    按財團法人法律扶助基金會辦理分擔金應行注意要點第8點
    規定：「分會應於扶助案件終結後酬金確定翌日起10日內，
    發函催告受扶助人自送達翌日起30日內，向分會繳納所墊付
    之分擔金，並告知如不繳納，將移送法院強制執行。准予部
    分扶助案件後續程序，經繼續准予部分扶助且同意墊付者，
    於最後扶助程序完畢後，再依前項規定請求受扶助人繳納分
    會歷次所墊付之分擔金。」。
三、經查，聲請人主張上述各節，業據提出審查決定通知書（部
    分扶助-通知繳納分擔金）、分擔金代墊申請書、審查決定
    通知書及掛號郵件收件回執等件為證，足認相對人知悉該案
    扶助程序已終結，而有依法須繳納分擔金6,666元予聲請人
    之義務，惟相對人卻遲未繳納，堪認其有未依法律扶助法第
    33條第1項之規定，於經聲請人台北分會書面通知之期限及
    額度後，給付應分擔之酬金及必要費用之情，則聲請人依法
    律扶助法第35條第1項規定提出上開相關證明文件，聲請本
    院裁定准予強制執行，核無不合。從而，本件聲請為有理由
    ，應予准許。
四、爰裁定如主文。
中　　華　　民　　國　　111 　年　　10　　月　　28　　日
                  民事第八庭    法　官　宣玉華
以上正本係照原本作成。
如對本裁定抗告須於裁定送達後10日內向本院提出抗告狀，並繳
納抗告費新臺幣1,000元。
中　　華　　民　　國　　111 　年　　10　　月　　28　　日
                                書記官　林怡秀